Inventaris van het archief van het geslacht Gülcher en aanverwante geslachten, (1586) 1736-1980
Nationaal Archief, Den Haag
- DOCUMENTATIE, B.
  - Stukken betreffende het geslacht Gülcher, 1.
    - Stukken betreffende nasporingen ten behoeve van het familie-archief., 1956-1980; 56
  - Stukken betreffende aanverwante geslachten, 2.
    - Stukken betreffende het geslacht Brögelmann., 1936-1968; 57
    - Stukken betreffende het geslacht Gregory., 1935 en z.j; 58
    - Stukken betreffende het geslacht Nobel., 1939-1941 en z.j; 59
    - Stukken betreffende het geslacht Teschemacher., 1937-1939 en z.j; 60
    - Stukken betreffende het geslacht Tinne., 1937-1944 en z.j; 61-68
      - Stambomen met aantekeningen. Z.j, 61
      - Afschriften van notariële akten betreffende het geslacht Tinne. 1938 en z.j, 62
      - Stukken betreffende Ernestus Hermanus Tinne en Philippa Henriëtta van Dijk. 1937-1944, 63
      - Dossier "praehistorie van de familie Tinnë. 1937-1944, 64
      - Manuscript van een artikel "Over een klerkenfamilie uit de 18e eeuw", met bijlagen. 1942, 65
      - Stukken betreffende Johan Abraham Tinne. Z.j, 66
      - Manuscripten van kopieën en vertalingen van de memoires van Philip Frederik Tinne (1772-1844) "Reminiscences d' une vie insignificantë. Z.j, 67
      - Stukken betreffende Alexandrine Tinne (1835-1869). 1936 en z.j, 68
    - Verzamelde familieberichten., 20e eeuw; 69
    - Stukken betreffende diverse geslachten: Berg, Denny e.a., Z.j; 70
- FOTOVERZAMELING, C.
  - Foto's van leden van het geslacht Gülcher., 19e-20e eeuw; 71
  - Foto's van de plantage "Rust en Werk" en van de landing van het vliegtuig De Snip in Paramaribo., 1934 en z.j; 72
  - Foto's, verzameld door Jan Marie Gülcher tijdens zijn verblijf in Nederlands-Indië: betreffende de suikerfabriek Rewoeloe in Jogjakarta, het waterschap Opok Projo in Soerabaja en officiële gebeurtenissen aldaar., 1910-1932; 73
  - Foto's van door leden van het geslacht Gülcher bewoonde panden., Z.j; 74
  - Foto's van oude schilderijen en akten ter historische documentatie., Z.j; 75
  - Foto's van leden van het geslacht Berg., Z.j. (20e eeuw); 76
  - Foto's van leden van het geslacht Tinne., Z.j. (20e eeuw); 77
  - Groot formaat foto's van leden van de geslachten Gülcher en Berg., Z.j. (begin 20e eeuw); 78
- VARIA, D.
  - Poortersakte, uitgereikt door de vrije stad Danzig aan Benjamin Bleck, eigenaar van het schip Das Prospect van de Kielbank., 21 mei 1762; 79; 1 charter
  - Akte, houdende de goedkeuring van het door M. Nüske gebouwde schip N.N. door Frederik II van Pruissen., 1763; 80
    De akte is door zware beschadigingen deels onleesbaar
  - Latijns manuscript over de geschiedenis van de godsdienst in Nederland., Z.j; 81
    Dit handschrift is vermoedelijk van Carl Fredrik Gülcher (1808-1871)
  - "Notizbuch für Harzreisenden", aantekenboekje met prentjes uit de Harz., 1869; 82
  - Foto's van leden van het Koninklijk Huis, 1898-1942; 83
  - Proclamatie van koningin Wilhelmina bij gelegenheid van de 100-jarige herdenking van Nederlands onafhankelijkheid, 1913 november 21; 84
  - Exemplaar van Mataram, dagblad voor Zuid- en Midden-Java, 1927 oktober 4; 85
  - Pamfletten tegen de loyaliteitsverklaring door studenten aan de bezetter en bevrijdingsnummer van het verzetsblad Ons Verzet/De Heraut, 1943-1945; 86
- Aanvullingen 1995-1996, E.
  - Jean Marie Gülcher (1888-1973) en Aleida Margaretha Berg (1891-....).
    - Ingekomen brieven bij Jean Marie Gülcher van zijn zoon E.W. Gülcher en diens broers tijdens hun verblijf bij de familie J.E.W. Berg in Nederland gedurende hun schooltijd.., 1929-1932 en z.j; 87; 1 omslag
    - Ingekomen brieven bij Jean Marie Gülcher van zijn voormalige Indische bediende Poerwo, 3 september 1934 (maleis), E.W. Gülcher tijdens zijn mobilisatie, 1939-1940, en W.J. Gülcher als arts in Arnhem, 15, 27 maart 1946., 1939-1946; 88; 1 omslag
    - Ingekomen brieven bij Aleida Margaretha Berg van haar vriendin Mary (Riis-) Downing, juli, augustus 1934, haar zwager J.C. Gülcher, augustus, november 1916, man J.M. Gülcher, haar aangetrouwde schoonzuster P.C. (Gülcher-) Hallens, 1932-1933., 1916-1934; 89; 1 omslag
  - Carel Fredrik Gülcher (1890-1972)
    - Ingekomen diploma van rector en senaat van de universiteit van Leiden, houdende felicitaties bij gelegenheid van zijn 50-jarig doctoraat in de rechten. Gedrukt, gesigneerd., 19 april 1968; 90; 1 stuk
  - Ernst Willem Gülcher (1916-1946)
    - Schoolrapporten voor de lagere school te Djokjakarta en het Christelijk Lyceum in 't Gooi te Hilversum., 1927, 1931; 91; 2 stukken
    - Invitaties en menu's bij gelegenheid van zijn huwelijk, met ingekomen telegram na zijn internering door de Japanse bezetter en overlijdensbericht., 1939, 1945; 92; 4 stukken
  - Johan Willem Gülcher (geb. 1918)
    - Schoolrapporten van scholen in Djokjakarta en het Christelijk Lyceum in 't Gooi te Hilversum., 1925-1934; 93; 1 omslag
    - Ingekomen brieven van zijn vader J.M. Gülcher en zijn broers gezamenlijk en afzonderlijk., 1929-1935; 94; 1 omslag
    - Tekst van zijn belijdenis en van de bevestigingsdienst bij de Remonstrants Gereformeerde gemeente Amsterdam., 17 maart 1940; 95; 2 stukken
    - Ingekomen en zelf opgestelde familieberichten en menukaarten voor familiefestiviteiten., 1938-1975; 96; 1 omslag
    - Ingekomen brieven van familieleden uit Duitsland en Oostenrijk, deels met genealogische gegevens: Dankwart Gülcher, concertzanger, 26 juni 1954; Jan Gülcher, Kleef, 11 januari 1970; en van F. von Kretschmar, conservator van het Iconografisch Bureau., 1965., 1954-1970; 97; 1 omslag
    - Stukken betreffende gegevens over door de familie Gülcher bezeten goederen, afkomstig van de voormalige heerlijkheid Egmond en een onderzoek van de rijksarchivaris in Noord-Holland naar mogelijke heerlijkheidsarchivalia bij de familie., 1959-1975; 98; 1 omslag
  - Verzamelde stukken
    - Boekhandelsprent, houdende een afbeelding van het Raadsel van Nijmegen naar een schilderij in het Raadhuis aldaar., Z.j. (19e eeuw); 99; 1 omslag